【裁判字號】    97,易,1246
【裁判日期】    980227
【裁判案由】    違反毒品危害防制條例
【裁判全文】
臺灣臺南地方法院刑事判決              97年度易字第1246號
公  訴  人  臺灣臺南地方法院檢察署檢察官
被      告  甲○○
上列被告因違反毒品危害防制條例案件，經檢察官提起公訴（97
年度毒偵字第1510號、第1576號），被告於本院準備程序中就被
訴事實為有罪之陳述，經本院裁定適用簡式審判程序，判決如下
：
    主  文
甲○○施用第二級毒品，處有期徒刑參月，如易科罰金，以新臺
幣壹仟元折算壹日；又施用第二級毒品，處有期徒刑肆月，如易
科罰金，以新臺幣壹仟元折算壹日，扣案安非他命捌包（合計含
袋重伍點伍玖公克），均沒收銷燬之。應執行有期徒刑伍月，如
易科罰金，以新臺幣壹仟元折算壹日，扣案安非他命捌包（合計
含袋重伍點伍玖公克），均沒收銷燬之。
    事實及理由
一、本件犯罪事實：甲○○前因違反毒品危害防制條例（施用第
    二級毒品）案件，經本院以94年度毒聲字第681號裁定令入
    勒戒處所施以觀察、勒戒後，因有繼續施用毒品傾向，而以
    94年度毒聲字第1014號裁定令入戒治處所施以強制戒治，嗣
    於民國95年11月8日執行完畢，並經臺灣臺南地方法院檢察
    署檢察官於95年11月13日以95年度戒毒偵字第158號處分書
    為不起訴處分確定。詎其猶不知悔改，於上開強制戒治執行
    完畢釋放後5年內，復基於施用第二級毒品海洛因之犯意，
    於下列時地以燈泡或吸食器燒烤方式施用安非他命：
 （一）97年4月5日晚間11時20分為警採尿時間往前回溯96小時
       內之某時，在臺南市○○街25巷7號居所內，施用第二級
       毒品安非他命1次。嗣因甲○○係毒品犯罪行方不明治安
       顧慮人口，於97年4月5日晚間10時許，在臺南市○區○
       ○○路59號前為警盤查，經其同意採集尿液送驗後，檢
       驗結果呈安非他命類（安非他命及甲基安非他命）陽性
       反應，始悉上情。
 （二）97年6月10日下午2時許，在臺南市○區○○○路1段8 號
       608室，施用第二級毒品安非他命1次。甲○○嗣於同日
       下午3時5分許在上開地點為警查獲，經其同意採集尿液
       送驗後，檢驗結果呈安非他命類（安非他命及甲基安非
       他命）陽性反應，始悉上情，並扣得第二級毒品安非他
       命8小包（合計含袋重5.59公克）。
二、上開犯罪事實之證據：
（一）被告於警詢、檢察官偵查中，及本院審理時之自白。
（二）臺南市警察局第一分局偵辦涉嫌毒品危害防制條例案送驗
      尿液及年籍對照表、採尿同意書、詮昕科技股份有限公司
      97年4月30日、同年6月24日濫用藥物尿液檢驗報告（報告
      編號：00000000、00000000）、臺南市警察局第一分局扣
      押物品目錄表、毒品初步檢驗報告書各1紙及臺南市警察
      局第一分局後甲派出所查獲煙毒案現場照片6幀。
（三）扣案安非他命8包（合計含袋重5.59公克）。
三、按安非他命經口服投與後約70%於24小時內自尿中排出，約
    90%於96小時內自尿中排出，由於目前國內尿液中甲基安非
    他命之檢驗僅為鑑定其是否呈陽性反應尚未定其含量，且甲
    基安非他命成分之檢出與其投與方式、投與量、個人體質、
    採尿時間與檢測儀器之精密度等諸多因素有關，因此僅憑尿
    液中呈安非他命陽性反應，並無法確實推算吸食時間距採集
    時間之長短，惟依上述資料推斷，最長可能不會超過4日（
    參行政院衛生署藥物食品檢驗局81年2月8日（81）藥檢壹字
    第001156號函），佐以被告查獲採尿時間，及其尿液送驗均
    呈安非他命類（安非他命及甲基安非他命）陽性反應，被告
    自白於上開時、地，施用第二級毒品安非他命之犯行，均足
    堪認定。
四、被告前因施用第二級毒品安非他命案件，經送觀察、勒戒及
    強制戒治後，於95年11月8日執行完畢，有臺灣高等法院被
    告前案紀錄表在卷可按，其於強制戒治執行完畢釋放後5年
    內之97年4月5日晚間11時20分為警採尿時間往前回溯96小時
    內之某時、同年6月10日下午2時許，再犯本件施用毒品之罪
    ，自應依法論科；且查安非他命係屬毒品危害防制條例第2
    條第2項第2款所列之第二級毒品，核被告2次所為，均係犯
    毒品危害防制條例第10條第2項之施用第二級毒品罪。被告
    施用前後持有第二級毒品之低度行為，應為其施用之高度行
    為所吸收，不另論罪。又被告上開2次犯行，犯意各別、方
    法互殊，應分論併罰之。爰審酌被告迭經觀察、勒戒及強制
    戒治，仍未能體認施用毒品對於自身健康之危害，遠離毒品
    ，惟犯後業已坦承犯行，態度良好等一切情狀，分別量處如
    主文所示之刑，併均諭知易科罰金之折算標準，暨定其應執
    行刑，及諭知易科罰金之折算標準。
五、扣案安非他命8包（合計含袋重5.59公克），不論屬於犯人
    與否，均應依毒品危害防制條例第18條第1項前段規定，沒
    收銷燬之。
據上論斷，應依刑事訴訟法第273條之1第1項、第299條第1項前
段、第310條之2、第454條，毒品危害防制條例第10條第2項、第
18條第1項，刑法第11條、第41條第1項前段、第2項、第51條第5
款，判決如主文。
本案經檢察官乙○○到庭執行職務
中    華    民    國    98    年    2     月    27    日
                  刑事第十二庭  法  官  魏玉英
以上正本證明與原本無異。
如不服本判決應於收受本判決後10日內向本院提出上訴書狀，並
應敘述具體理由。如未敘述上訴理由者，應於上訴期間屆滿後20
日內向本院補提理由書狀（均須按他造當事人之人數附繕本）「
切勿逕送上級法院」。
                                書記官  曾盈靜
中    華    民    國    98    年    2     月    27    日
附錄本案論罪科刑法條全文
毒品危害防制條例第10條
施用第一級毒品者，處6月以上5年以下有期徒刑。
施用第二級毒品者，處3年以下有期徒刑。


司法院資訊處製作；財團法人民間司法改革基金會備份。
